【裁判字號】    99,抗,805
【裁判日期】    990910
【裁判案由】    聲請具保停止羈押
【裁判全文】
臺灣高等法院臺中分院刑事裁定           99年度抗字第805號
抗  告  人
即  被  告  甲○○
上列抗告人因聲請具保停止羈押案件，不服臺灣臺中地方法院中
華民國99年8月18日99年度聲字第3159號第一審裁定，提起抗告
，本院裁定如下：
    主  文
抗告駁回。
    理  由
一、原裁定意旨略以：被告因涉犯違反毒品危害防制條例第4條
    第3項等罪嫌，經臺灣臺中地方法院認為有刑事訴訟法第101
    條第1項第1款、第3款之情形，且有羈押之必要，於民國（
    下同）99年4月22日依刑事訴訟法第101條第1項第1款、第3
    款之規定執行羈押（按被告於99年5月14日經檢察官借提執
    行有期徒刑4月，於99年8月4日期滿，經該院依上開規定再
    執行羈押）。按羈押在實質上對被告人身自由之拘束與刑罰
    自由刑之執行幾無二致，而刑事訴訟法在無罪推定之大原則
    下，猶承認羈押制度存在，顯見羈押作為強制處分之一種，
    其重要目的即在於保全犯罪證據、偵審程序之順遂及刑罰之
    有效執行，具有高度公益色彩，以保全訴追、審判、執行之
    利益，確保正義實現。被告聲請具保停止羈押，惟衡諸被告
    所涉犯毒品危害防制條例第4條第3項之運輸第三級毒品等罪
    ，業經法院判處罪刑在案，本件既尚未確定，被告逃匿以規
    避審判程序進行及刑罰執行之可能性甚高，有相當理由足認
    為其有逃亡之虞，若命被告具保、責付或限制住居等侵害較
    小之手段，均不足以確保審判或執行程序之順利進行，有羈
    押被告之必要，以確保審判程序之進行及將來之執行，是本
    件羈押之原因仍然存在，羈押之必要性亦未消滅。又被告所
    述家庭情形，此乃被告個人家庭因素，且係每位在押被告所
    需面臨的狀況，非應准予停止羈押之理由。是被告上開請求
    具保停止羈押之理由，尚難使前揭羈押原因消滅。從而，該
    法院認被告之羈押原因既仍存在，被告聲請具保停止羈押，
    尚難准許，應予駁回等語。
二、抗告意旨略以：被告涉犯毒品危害防制條例第4條第3項運輸
    第三級毒品罪，經法院判處有期徒刑3年2月，係因被告供出
    上游及自白，經法院認定而予以減刑，被告自動到案即遭羈
    押已逾半年多，自無逃亡紀錄，所判刑度更低於5年，更無
    需逃亡以避審判及執行程序，被告羈押原因消滅，請體恤被
    告家中老父患口腔癌末期，病況嚴重，就情理法前提重新更
    裁云云。
三、經查：原審裁定認被告涉犯違反毒品危害防制條例第4條第3
    項等罪嫌，犯罪嫌疑重大，經法院認為有刑事訴訟法第101
    條第1項第1款、第3款之情形，且有羈押之必要經羈押及再
    執行羈押後，被告聲請具保停止羈押，惟羈押原因存在，及
    羈押之必要性尚未消滅等情，業經原裁定詳述，並說明被告
    之家庭因素，尚非被告有無羈押必要之審酌事項，因而認為
    被告羈押原因尚未消滅，被告聲請具保停止羈押為無理由，
    據以駁回被告之聲請，經核並無違誤。抗告意旨徒憑己見，
    指原裁定不當，尚難認為有理由。況被告得隨時具保，向法
    院聲請停止羈押，刑事訴訟法第110條第1項固有明文，惟聲
    請具保停止羈押，必係被告於羈押中始得聲請，本件被告違
    反毒品危害防制條例等案件，業經臺灣臺中地方法院以99年
    8月17日以99年度訴字第956號判處被告應執行有期徒刑3年2
    月後，經被告提起上訴，於99年9月7日以99年度上訴字第17
    24號繫屬於本院，現由本院審理中，經本院訊問被告後羈押
    在案。是本件被告涉犯毒品危害防制條例等案件，現既因上
    訴而繫屬於本院即第二審法院，而由本院裁定羈押，即屬第
    二審羈押之被告，已非屬「第一審羈押之被告」，則被告聲
    請撤銷第一審就具保停止羈押所為之裁定，已無必要。是被
    告聲請具保停止羈押，自難准許，應予駁回。
四、據上論斷，應依刑事訴訟法第412條裁定如主文。
中    華    民    國    99    年    9     月    10    日
          刑事第十庭      審判長法  官  江  錫  麟
                                法  官  紀  文  勝
                                法  官  陳      葳
以上正本證明與原本無異。
不得再抗告。
                                書記官  王  朔  姿
中    華    民    國    99    年    9     月    10    日

司法院資訊處製作；財團法人民間司法改革基金會備份。
